

32 ans Basée à Questembert (Morbihan)

Contact

→ chloethomas.me

→ linkedin

→ chloe.thomas@netc.fr

→ +336 95 53 34 42

Langues

Anglais → niveau C1

Allemand → niveau C1

Chloé Thomas

Développeuse web

Développeuse web spécialisée en front-end avec près de trois ans d'expérience, j'aime concevoir des interfaces modernes, alliant design et performance. Mon expérience en back-end complète mes compétences et me permet de prendre en charge des projets web dans leur globalité.

Expérience professionnelle

depuis juin 2024

Développeuse web freelance

Création de sites vitrines, sites e-commerce et

applications web

juin 2022 → mai 2024 Développeuse web - Sports-Village (Vannes)

Refonte UX/UI de la plateforme, création d'un tableau de

bord, maintenance

avril 2022 → juin 2022 Stagiaire en développement web - Sports-Village

(Vannes)

Développement de la fonctionnalité de réalisation de

devis

2019 → 2021 Traductrice freelance

Traduction technique anglais-allemand: normes européennes, communiqué de presse, marketing

Formation

sept 2021 → mars 2022

Développement web fullstack javascript - École O'clock (remote)

Spécialisation React

2017 → 2019 Master Traduction anglais-allemand - UPEM (Champssur-Marne)

Traduction technique, juridique, économique et littéraire

Compétences

Front-end

HTML, CSS, JS, React,

Next, Nuxt

Back-end

PHP, Laravel

Librairies

GSAP, Framer motion,

Lenis

CMS Wordpress

Maquettes

Figma